【裁判字號】    91,易,3058
【裁判日期】    920122
【裁判案由】    家庭暴力防治法之傷害
【裁判全文】
臺灣臺中地方法院刑事判決                        九十一年度易字第三五八?
    公  訴  人  臺灣臺中地方法院檢察署檢察官
    被      告  甲○○  男  四.
右列被告因家庭暴力防治法之傷害案件，經檢察官提起公訴（九十一年度偵字第一七
○三九號），本院判決如左：
    主  文
甲○○傷害人之身體，處拘役伍拾日，如易科罰金，以參佰元折算壹日。
    事  實
一、甲○○為丙○○之前夫，屬家庭暴力防治法第三條第一款所定之家庭成員。民國
    （下同）九十一年八月十七日凌晨二時十分許，丙○○偕同現任夫婿乙○○（由
    檢察官另為不起訴處分）前往台中縣太平市○○路八十九號甲○○之住處前，因
    子女監護問題與甲○○發生爭執，甲○○遂基於普通傷害犯意，以拳頭毆打丙○○，乙○○見狀隨即上前與甲○○發生扭打，致使丙○○受有頭部外傷合併腦震
    盪；乙○○受有右手手肘、左大腿挫傷；甲○○則有腹部表淺撕裂傷、左前臂挫
    傷合併瘀傷、右腕挫傷、右中指無名指挫傷合併撕裂傷等傷害（乙○○、甲○○
    互毆成傷部分業經雙方撤回告訴），事後經丙○○報警究辦，始知上情。
二、案經丙○○訴由台中縣警察局霧峰分局報告臺灣臺中地方法院檢察署檢察官偵查
    起訴。
    理  由
一、訊據被告甲○○對有於九十一年八月十七日凌晨二時十分許，在台中縣太平市○○路八十九號住處前，因子女監護問題與告訴人丙○○發生爭執之事實坦承不諱
    ，惟否認有毆打丙○○，辯稱：當時其僅有頭與丙○○拉扯，其還是被打的云云
    。惟查，被告前揭犯罪事實，業據告訴人丙○○於偵、審中迭訴甚詳，並核與證
    人即丙○○之現任夫婿甲○○證述情節相符，且警員廖宗能亦於臺灣臺中地方法
    院檢察署偵查中到庭結證：製作筆錄時，丙○○有提到她頭暈想去醫院檢查就診
    等語，且本院審理中經函詢賢德醫院就告訴人丙○○於九十一年八月十七日診治
    過程，亦經函復稱九十一年八月十七日上午二時三十五分許，丙○○確由親友陪
    同就診，並經該院施打止痛針及開付三天口服藥等情，此有該院檢附之護理紀錄
    表及診斷書等影本各一件在卷可稽，本件事證明確，被告所辯，顯為事後卸責之
    詞，不足採信，其犯行堪以認定。
二、核被告所為，係犯刑法第二百七十七條第一項之傷害罪。被告與告訴人原係夫妻
    關係，本件被告對告訴人實施身體上不法侵害之行為而成立傷害罪，自屬家庭暴
    力防治法第二條第二項所稱之家庭暴力罪。爰審酌被告犯罪之動機、目的、手段
    ，告訴人受傷害程度尚屬輕微、被告之犯罪後態度等一切情狀，量處如主文所示
    之刑，並諭知易科罰金之折算標準。
據上論斷，應依刑事訴訟法第二百九十九條第一項前段，刑法第二百七十七條第一項
、第四十一條第一項前段，罰金罰鍰提高標準條例第一條前段、第二條，判決如主文
。
中      華      民      國     九十二     年      一     月    二十二   日
                                      臺灣臺中地方法院刑事第二庭
                                        法  官    柯  崑  輝
右正本證明與原本無異。
如不服本判決，應於送達後十日內向本院提出上訴狀（須附繕本），上訴於台灣高等
法院台中分院。
                                        書記官
中      華      民      國     九十二     年      一     月    二十二   日
附錄論罪科刑法條
刑法第二百七十七條第一項
傷害人之身體或健康者，處三年以下有期徒刑、拘役或一千元以下罰金。


司法院資訊處製作；財團法人民間司法改革基金會備份。
